臺灣高等法院臺中分院刑事裁定
111年度聲字第993號
聲  請  人  臺灣高等檢察署臺中檢察分署檢察官     
受  刑  人  洪俊輝



上列聲請人因受刑人數罪併罰有二裁判以上，聲請定其應執行之
刑（聲請案號：111年度執聲字第430號），本院裁定如下：
    主  文
甲○○因犯如附表所示各罪所處之刑，有期徒刑部分應執行有期徒
刑拾柒年。
    理  由
一、聲請意旨略以：上列受刑人甲○○（下簡稱受刑人）因強盜等
    數罪，先後經判決確定如附表，數罪中雖有刑法第50條第1
    項但書所列情形，惟受刑人已請求檢察官聲請定應執行刑，
    有原署民國111年4月7日是否請求定應執行刑調查表足稽，
    應依刑法第50條第2項、第53條、第51條第5款規定，定其應
    執行之刑，爰依刑事訴訟法第477條第1項聲請裁定等語。
二、按數罪併罰，有二裁判以上者，依刑法第51條之規定，定其
    應執行之刑。數罪併罰，分別宣告其罪之刑，如宣告多數有
    期徒刑者，於各刑中之最長期以上，各刑合併之刑期以下，
    定其刑期。但不得逾30年。刑法第53條、第51條第5款分別
    定有明文。又裁判確定前犯數罪者，併合處罰之。但有下列
    情形之一者，不在此限：一、得易科罰金之罪與不得易科罰
    金之罪。二、得易科罰金之罪與不得易服社會勞動之罪。三
    、得易服社會勞動之罪與不得易科罰金之罪。四、得易服社
    會勞動之罪與不得易服社會勞動之罪。前項但書情形，受刑
    人請求檢察官聲請定應執行刑者，依第51條規定定之，同法
    第50條亦有明文。次按刑事訴訟法第370條第2項、第3項，
    已針對第二審上訴案件之定應執行之刑，明定有不利益變更
    禁止原則之適用，於分屬不同案件之數罪併罰有應更定執行
    刑者，本於同為定刑裁定應為相同處理之原則，法院於裁定
    定應執行之刑時，自仍應有不利益變更禁止原則法理之考量
    ，亦即另定之執行刑，其裁量所定之刑期，不得較重於前定
    之執行刑加計後裁判宣告之刑之總和，否則即與法律秩序理
    念及法律目的之內部界限有違（最高法院103年度第14次刑
    事庭決議及最高法院93年度台非字第192號判決意旨參照）
    。
三、查本案受刑人因強盜強制性交等數罪，經臺灣臺中地方法院
    及本院分別判處如附表所示之刑，均經確定在案。而附表編
    號1部分為得易科罰金之罪，附表編號2至3部分為不得易科
    罰金之罪，屬刑法第50條第1項但書第1款所示之情形。茲檢
    察官依受刑人之請求聲請定其應執行之刑（參本院卷附臺灣
    臺中地方檢察署刑法第50條第1項但書案件是否請求定應執
    行刑調查表影本1份），本院審核認聲請為正當，應予准許
    。又定應執行刑，不僅攸關國家刑罰權之行使，於受刑人之
    權益亦有重大影響，除顯無必要或有急迫情形外，法院於裁
    定前，允宜予受刑人以言詞、書面或其他適當方式陳述意見
    之機會，程序保障更加周全（最高法院110年度台抗大字第4
    89號大法庭裁定意旨參照）。是本院業已向受刑人函詢其對
    本件之意見，有受刑人111年5月10日親自簽名回覆之本院陳
    述意見調查表在卷可稽（參本院卷第165、166頁），本院衡
    酌受刑人所犯各罪之犯罪類型、行為態樣、手段、動機、侵
    害法益種類及責任非難程度，暨附表編號1至2所示之罪前已
    定執行刑，而為整體評價後，定其應執行刑。
四、爰依刑事訴訟法第477條第1項，刑法第50條第2項、第53條
    、第51條第5款，裁定如主文。
中　　華　　民　　國　　111 　年　　5 　　月　　12　　日
           刑事第七庭     審判長法  官  梁  堯  銘
                                法  官  張  智  雄
                                法  官  王  鏗  普
以上正本證明與原本無異。
如不服本裁定，應於收受送達後5日內向本院提出抗告書狀(須附
繕本)。因疫情而遲誤不變期間，得向法院聲請回復原狀。

                                書記官  周  巧  屏
　　　　　　　　　　　　　　　　
中　　華　　民　　國　　111 　年　　5 　　月　　12　　日
附表：受刑人甲○○定應執行之刑案件一覽表
編         號  1 2 3 罪         名  毒品危害防制條例 （幫助施用第一級毒品） 加重竊盜 (毀越門扇侵入住宅竊盜) 強盜強制性交 宣    告   刑  有期徒刑4月 有期徒刑1年 有期徒刑16年 犯  罪 日  期  108年5月26日 109年12月4日 109年12月8日 偵  查 機  關  臺灣臺中地方檢察署108年度偵字第23783號等 臺灣臺中地方檢察署109年度偵字第37982號等 臺灣臺中地方檢察署109年度偵字第37982號等 最  後 事實審 法 院 臺灣臺中地方法院 臺灣高等地方法院 臺中分院 臺灣高等地方法院 臺中分院  案 號 108年度訴字第2052號 110年度侵上訴字第87號 110年度侵上訴字第87號  判決日期 109年12月22日 110年10月26日 110年10月26日 確  定 判  決 法    院 臺灣臺中地方法院 臺灣高等地方法院 臺中分院 最高法院  案    號 108年度訴字第2052號 110年度侵上訴字第87號 111年度台上字第747號  判決確定日    期 110年1月19日 110年10月26日 111年3月10日 是否為得易科罰金 、易服社會勞動之案件  得易科罰金、易服社會勞動  不得易科罰金、易服社會勞動  不得易科罰金、易服社會勞動  備          註  ㈠編號1至2所示之罪，經本院111年度聲字第452號裁定應執行有期徒刑1年2月。 ㈡臺灣臺中地方檢察署111年度執更字第1131號（原110年度執字第4394號）。 ㈠編號1至2所示之罪，經本院111年度聲字第452號裁定應執行有期徒刑1年2月。 ㈡臺灣臺中地方檢察署111年度執更字第1131號（原111年度執字第651號）。 臺灣臺中地方檢察署111年度執字第3827號。